臺灣屏東地方法院民事判決
111年度潮簡字第728號
原      告  鄭芝鈴  
被      告  黃淑華  

上列當事人間因洗錢防制法等案件，原告提起刑事附帶民事訴訟
，請求損害賠償，經本院刑事庭裁定移送（111年度簡附民字第1
7號），本院於111年10月24日言詞辯論終結，判決如下：
    主  文
被告應給付原告新臺幣149,967元，及自111年3月29日起至清償
日止，按週年利率5%計算之利息。
原告其餘之訴駁回。
本判決得假執行。
    事實及理由
一、原告主張：被告依其一般社會生活通常經驗，可預見與其無
    信賴關係之人取得其金融帳戶之目的，常與財產犯罪密切關
    聯，亦知悉從事詐欺行為之不法份子經常利用他人金融帳戶
    及提款卡、密碼，使第三人陷於錯誤後轉帳再予提領之方式
    ，詐欺第三人財物，並掩飾或隱匿詐欺所得之去向而洗錢，
    竟仍基於前開結果發生亦不違反其本意之幫助詐欺、幫助洗
    錢犯意，於110年3月29日14時16分許，在屏東縣○○鄉○○路00
    0號之統一超商僑德門市內，將其向中華郵政股份有限公司
    新莊後港路郵局帳號0000000-0000000號帳戶(下稱郵局帳戶
    )、臺灣新光商業銀行帳號0000000000000號帳戶(下稱新光
    帳戶)之存摺、提款卡等物，寄交予真實姓名年籍之詐騙集
    團成年成員使用，並依對方指示變更上開帳戶提款卡密碼，
    而容任他人使用上開帳戶遂行犯罪。嗣該詐騙集團中真實姓
    名年籍不詳成員取得上開帳戶後，旋與詐騙集團中不詳姓名
    成員共同意圖為自己不法所有，基於詐欺取財之犯意聯絡，
    於110年3月28日16時33分許起，撥打電話予原告，先後冒稱
    電商客服及銀行人員，訛稱：之前網路購物誤設定為廠商訂
    單，須依指示操作匯款以取消云云，致使原告陷於錯誤，因
    而依指示匯款至被告之新光帳戶，詐騙原告，致使原告因之
    陷於錯誤，而依指示分別於110年4月1日23時3分許、110年4
    月2日0時2分許、110年4月2日0時2分許之時間，分別將新臺
    幣（下同）49,999金額匯至上開帳戶內。原告因被告幫助犯
    洗錢罪之行為而受有149,997元之損害。為此，爰依侵權行
    為之法律關係，請求被告賠償上揭損害等語。並聲明：被告
    應給付原告149,997元，及自起訴狀繕本送達翌日起至清償
    日止，按週年利率5%計算之利息。
二、被告則以：願意賠償原告損失，但目前沒有能力賠。
三、本院得心證的理由：
　㈠原告主張被告提供系爭帳戶供詐騙集團成員使用，致原告受
    有損害，被告之上開犯行，業經本院刑事庭以111年度金簡
    字第46號刑事判決判處被告犯幫助犯洗錢罪，處有期徒刑3
    月，併科罰金20,000元，罰金如易服勞役，以1,000元折算1
    日確定在案，有該刑事判決書可證，並經本院調取該刑事案
    件卷宗核閱無訛。而被告對於原告請求侵權行為損害賠償之
    事實不爭執，且到庭表示願意賠償原告損失，堪認原告上開
    主張為真實。
　㈡按因故意或過失，不法侵害他人之權利者，負損害賠償責任
    ；故意以背於善良風俗之方法，加損害於他人者亦同。數人
    共同不法侵害他人之權利者，連帶負損害賠償責任；不能知
    其中孰為加害人者，亦同；造意人及幫助人，視為共同行為
    人，民法第184條第1項及第185條分別定有明文。又所謂共
    同侵權行為，係指數人共同不法對於同一之損害，與以條件
    或原因之行為。加害人於共同侵害權利之目的範圍內，各自
    分擔實行行為之一部，而互相利用他人之行為，以達其目的
    者，仍不失為共同侵權行為人，而應對於全部所發生之結果
    ，連帶負損害賠償責任（最高法院78年度台上字第2479號裁
    判意旨參照）。經查，被告雖未對原告實施詐術，然被告提
    供系爭帳戶存摺、提款卡及密碼等物之幫助行為，依前開民
    法第185條規定，與實施詐騙之其他詐騙集團成員，係共同
    不法侵害原告之財產權，為共同侵權行為人，依前揭說明，
    即應與其所屬詐欺集團成員就原告所受損害負連帶賠償責任
    ，且其前揭行為，與原告受有損害間具有相當因果關係，從
    而，原告依侵權行為之法律關係，請求被告賠償損害，即屬
    有據。惟原告每次匯出的金額為49,989元，三次合計為149,
    967元，此有上開刑事判決書在卷可稽，是其請求逾149,967
    元部分，為無理由，應予駁回。
四、末按給付無確定期限者，債務人於債權人得請求給付時，經
    其催告而未為給付，自受催告時起，負遲延責任。其經債權
    人起訴而送達訴狀，或依督促程序送達支付命令，或為其他
    相類之行為者，與催告有同一之效力；遲延之債務，以支付
    金錢為標的者，債權人得請求依法定利率計算之遲延利息。
    但約定利率較高者，仍從其約定利率；應付利息之債務，其
    利率未經約定，亦無法律可據者，週年利率為百分之5，民
    法民法第229條第2項、第233條第1項、第203條定有明文。
    本件原告依侵權行為之法律關係請求被告賠償屬無確定期限
    債務，原告請求被告自刑事附帶民事訴訟起訴狀繕本送達翌
    日即111年3月29日起按週年利率5%給付遲延利息，即屬有據
    。　　
五、綜上所述，原告依侵權行為之法律關係，請求被告給付149,
    967元，及自111年3月29日起至清償日止，按週年利率5%計
    算之利息，為有理由，應予准許。逾此部分之請求，為無理
    由，應予駁回。　
六、本件係民事訴訟法第427條第1項規定適用簡易程序所為被告
    敗訴之判決，依同法第389條第1項第3款之規定，應依職權
    宣告假執行。
七、本件係刑事附帶民事訴訟，而由本院刑事庭移送民事庭者，
    依刑事訴訟法第504條第2項之規定，免納裁判費，且至本件
    言詞辯論終結時，亦未發生其他訴訟費用，故無從確定訴訟
    費用之數額。
中　　華　　民　　國　　111 　年　　11　　月　　7 　　日
                  潮州簡易庭      法　官 吳思怡
以上正本係照原本作成。
如不服本判決，應於送達後20日內，向本院提出上訴狀並表明上
訴理由，如於本判決宣示後送達前提起上訴者，應於判決送達後
20日內補提上訴理由書（須附繕本）。如委任律師提起上訴者，
應一併繳納上訴審裁判費。
中　　華　　民　　國　　111 　年　　11　　月　　7 　　日

                                  書記官　蔡進吉